臺灣高等法院民事判決
108年度家上字第76號
上訴人  即
反請求原告  李宛霖  
訴訟代理人  呂秋𧽚律師
複  代理人  莊宇翔律師
被上訴人即
反請求被告  陳文    

上列當事人間請求離婚事件，上訴人對於中華民國108年1月30日
臺灣新北地方法院107年度婚字第842號第一審判決提起上訴，並
於本院為反請求，本院於109年3月18日言詞辯論終結，判決如下
：
    主  文
上訴駁回。
上訴人即反請求原告之反請求駁回。
第二審及反請求訴訟費用，均由上訴人即反請求原告負擔。
    事實及理由
壹、程序部分：
    按數家事訴訟事件，或家事訴訟事件及家事非訟事件請求之
    基礎事實相牽連者，得向就其中一家事訴訟事件有管轄權之
    少年及家事法院合併請求，不受民事訴訟法第53條及第248
    條規定之限制；前項情形，得於第一審或第二審言詞辯論終
    結前為請求之變更、追加或為反請求；法院就前條第1項至
    第3項所定得合併請求、變更、追加或反請求之數宗事件，
    應合併審理、合併裁判，家事事件法第41條第1項、第2項、
    第42條第1項前段分別定有明文。本件上訴人即反請求原告
    （下稱上訴人）提起上訴後，於本院為反請求離婚及夫妻剩
    餘財產分配差額（見本院卷第35頁），係屬家事訴訟事件，
    核其基礎事實與被上訴人即反請求被告（下稱被上訴人）請
    求離婚之家事訴訟事件相牽連，揆諸前揭規定，應予准許。
貳、實體部分：
一、被上訴人主張：兩造於民國000年0月0日結婚，惟婚後兩造
    未曾共同生活，且上訴人時常利用通訊軟體LINE傳送訊息辱
    罵伊，要脅破壞家中物品或離婚，甚至打電話、發送訊息騷
    擾伊父母，兩造婚姻存有難以維持之重大瑕疵，且該瑕疵係
    可歸責於上訴人。又伊所有坐落泰國之2間房產（下合稱系
    爭泰國不動產），乃伊父即訴外人丁○○所贈與，因購買當時
    上訴人暫居泰國、伊忙於工作且父母年邁，始委由上訴人代
    為處理繳交購屋款項事宜，故系爭泰國不動產不應列入伊婚
    後財產而分配，且上訴人與伊父間並無消費借貸法律關係存
    在等語。爰依民法第1052條第1項第3款及同條第2項規定，
    求為准兩造離婚之判決。
二、上訴人則以：伊不否認兩造婚後未曾共同生活，然兩造婚後
    關係密切，被上訴人提出之對話紀錄並不完整，縱伊於對話
    中使用不雅字眼，亦未見被上訴人有任何不悅，且此為兩造
    相處模式，被上訴人不可能突然喪失維持婚姻之意願；實際
    係被上訴人經常對伊暴力相向，被上訴人曾於開車行進中，
    因一言不合即故意撞擊路邊車輛，致伊受有鎖骨斷裂之傷害
    ，故兩造婚姻關係所生之破綻，被上訴人之可歸責性較高，
    不得請求離婚等語，資為抗辯。又系爭泰國不動產為伊向被
    上訴人父親即丁○○借款所購，非丁○○贈與被上訴人，嗣被上
    訴人將其所有坐落桃園市房產出售所得價款贈與伊，伊始還
    款予丁○○，故系爭泰國不動產應屬被上訴人之婚後財產，爰
    依民法第1052條第2項、第1030條之1規定，反請求命：㈠准
    兩造離婚。㈡被上訴人應給付上訴人新臺幣（以下未註明幣
    別者同）245萬105元，及自本件判決確定翌日起算之法定遲
    延利息之判決。
三、原審判決准兩造離婚。上訴人不服，提起上訴，並聲明：
    ㈠原判決廢棄。
    ㈡被上訴人在第一審之訴駁回。
    被上訴人答辯聲明：上訴駁回。
　　上訴人反請求聲明：
　　㈠准兩造離婚。
　　㈡被上訴人應給付上訴人245萬105元，及自本件判決確定翌
      日起算之法定遲延利息。
　　被上訴人答辯聲明：反請求駁回。
四、兩造不爭執事項：
    ㈠兩造於000年0月0日結婚，有戶籍謄本、全戶戶籍資料查詢
      結果附卷可稽（見原審卷第21、129至130頁）。
    ㈡兩造婚後並未同住（見原審卷第300至301頁）。
五、被上訴人主張：上訴人婚後長期辱罵伊，或騷擾伊父母，令
    伊不堪其擾，爰依民法第1052條第1項第3款及同條第2項規
    定，請求判准兩造離婚等語，惟為上訴人所否認，並以前詞
    置辯。上訴人另依民法第1052條第2項及第1030條之1規定，
    於本院提起反請求准兩造離婚；被上訴人應給付上訴人245
    萬105元本息。是本件之爭點在於：
    ㈠被上訴人訴請離婚，有無理由？
　　㈡上訴人反請求離婚，有無理由？
　  ㈢上訴人反請求被上訴人給付245萬105元，有無理由？
    茲分述如下。
六、離婚部分：
（一）按民法第1052條第2項規定：「有前項以外之重大事由，
      難以維持婚姻者，夫妻之一方得請求離婚。但其事由應由
      夫妻之一方負責者，僅他方得請求離婚」至於有無此法條
      所稱「有前項以外之重大事由，難以維持婚姻者」，應依
      客觀之標準，認定婚姻是否已生破綻而無回復之望，且此
      難以維持婚姻之事實，是否已達於倘處於同一境況，任何
      人均將喪失維持婚姻之意願而定。若夫妻之誠摯相愛基礎
      動搖，彼此難以容忍、諒解，無從繼續保持共同生活之圓
      滿、安全及幸福，而生婚姻之破綻，夫妻之一方即非不得
      依該規定請求離婚。同條項但書所規定「難以維持婚姻之
      重大事由應由夫妻之一方負責者，僅他方得請求離婚」，
      係於夫妻雙方就該重大事由均須負責時，應比較衡量雙方
      之有責程度，僅責任較輕之一方得向責任較重之他方請求
      離婚，如有責程度相同時，雙方均得請求離婚，始符合立
      法本旨（最高法院95年度第5次民事庭會議決議參照）。
      而婚姻係以夫妻雙方情感為基礎，以共同生活為目的，配
      偶間本應相互協力保持其共同生活之圓滿、安全及幸福，
      若此基礎不復存在，致夫妻無法共同生活，且無復合之可
      能，即應認有難以維持婚姻之重大事由存在。故就具體個
      案審認之結果，如該事實客觀上已達於任何人倘處於同一
      境況，均喪失維持婚姻意欲之程度，客觀上即可認為已達
      動搖夫妻之共同生活，主觀上亦喪失維持婚姻之意願，即
      足當之。
（二）被上訴人主張：上訴人時常出言辱罵伊、揚言離婚，或騷
      擾伊父母，令伊不堪其擾等情，業據提出通訊軟體LINE對
      話紀錄截圖、電子郵件等為證（見原審卷第23至119、143
      至273頁，本院卷第276至278頁）。觀其對話內容，上訴
      人向被上訴人表示：「幹」、「混蛋」、「去吃大便」、
      「我早就不愛你」、「草你媽」、「臭雞掰」、「鬼才要
      跟你生小孩」、「壞基因」、「劣根性」、「離婚辦一辦
      就好」、「跟你生小孩沒用」、「生個蠢蛋」、「你的基
      因很差」、「跪下」、「掌嘴20」、「離婚我離定了」、
      「跟你這種人沒出息」、「只會嘴賤沒本事」、「只會傲
      慢不知自己有多蠢」、「自我感覺良好」、「不秤自己幾
      斤兩」、「你算什麼東西」、「我恨透你」、「滾」、「
      你太蠢」、「你極傲慢又愚蠢」、「咱們離婚吧」、「去
      死」、「廢物」、「不要臉」、「呸」、「幹你娘」、「
      連話都聽不懂」、「你以為你在泰國就可以囂張」、「你
      看我敢不敢去你公司讓你丟臉」、「賤骨頭」、「臭嘴」
      、「給我跪下」、「讓你戴綠帽」、「你以為我沒人要嗎
      」、「爛人」、「狗嘴」、「我最後再說一次！跪下掌嘴
      傳回來」、「等你爸媽全家死光光」、「掌不掌嘴」、「
      我已經決定不要這個婚姻了」、「我會報復你」、「王八
      蛋」、「綠帽你帶定了」、「從今起我不再當你是我先生
      」、「你不是我先生」、「你當三小先生」、「我對你已
      經很反感」、「豬腦」、「你永遠改不了蠢笨」、「你沒
      能力」、「沒心眼」、「沒手段」、「要你何用」、「什
      麼事都六神無主」、「什麼事都忘光」、「我把房子毀爛
      」、「去被狗幹」、「狗東西」、「你爸媽也去死」、「
      全家死光光」、「你爸媽該死！」、「無法跟你這種無賴
      當夫妻」、「跟你這種爛人也沒什麼好說了」、「沒出息
      」、「我不想跟個沒出息的人」、「乙○你去死吧」、「
      我詛咒你早點死」、「沒用的東西」、「賤人」、「三小
      」、「我非常討厭他們」、「我就殺死你爸媽」、「我會
      讓你丟了工作」、「我被你白睡那麼多年」、「不用錢嗎
      」、「白嫖嗎」、「我已經想殺你父母」、「自從他們說
      佬佬的房要給方」、「我就已經恨意滿滿」、「我是看你
      可憐！智商很低」、「廢物！你就是這麼廢！我才看不起
      你！無法跟你在一起 離婚讓你提！其實我超想離的！因
      為跟你在一起，我早就明白注定沒出息！因為你是廢物！
      」、「乙○！你非常不長進！窩在我身邊多年！智商怎還
      低到這種程度？」、「在我眼裡，你們的智商就像小強！
      」等語，上訴人並傳送其短時間內致電十通至被上訴人父
      母家，及其傳訊息予被上訴人母親告知要與被上訴人離婚
      等手機畫面截圖予被上訴人（見原審卷第155至157、165
      至169、211至213、245至247頁），足徵上訴人不斷以污
      言穢語辱罵、詆毀被上訴人，甚將其對被上訴人之不滿，
      向被上訴人之父母發洩，或揚言離婚、詛咒被上訴人及其
      父母死亡，更以夫妻行房之事作為其得向被上訴人取得金
      錢之依據，堪認上訴人之行為業已逾越夫妻通常所能忍受
      之程度，而有侵害被上訴人之人格尊嚴，危及兩造婚姻關
      係之維繫，被上訴人主張兩造婚姻已出現嚴重破綻，難以
      繼續維持，尚非無據。上訴人雖辯稱被上訴人就其行為，
      未有不滿，且其於婚前即常責罵被上訴人，乃兩造之相處
      模式云云，然查被上訴人就上訴人上開言詞曾回覆「不要
      這樣嘛」、「沒有太太這樣子對先生的」、「唉」、「不
      要激動」、「我對妳好，但妳也不能這樣對我啊」等語（
      見原審卷第81、91、107、117、151頁），顯見被上訴人
      對上訴人之行為確有不悅；且縱使兩造婚前，上訴人即時
      常謾罵被上訴人，然兩造既已結為夫妻，即應秉持互敬、
      互信、互愛、互諒、互賴之精神相處，以保持共同生活之
      圓滿、安全及幸福，非僅要求他方忍讓，是上訴人前揭所
      辯，不足為採。
（三）上訴人辯稱被上訴人經常對其暴力相向，曾因爭執而開車
      衝撞路邊車輛致其受有傷害，故就兩造婚姻關係所生之破
      綻，被上訴人之可歸責性較大，不得請求離婚等語，並舉
      振興醫療財團法人振興醫院（下稱振興醫院）診斷證明書
      及照片為證（見本院卷第51至55頁），惟為被上訴人所否
      認，且主張上開車禍為意外事故，並提出臺灣新北地方法
      院104年度訴字第2181號民事判決（下稱另案民事判決）
      為證。查該民事判決不爭執事項載明：「原告乙○於103年
      4月21日下午3時許，駕駛系爭客貨車搭載原告甲○○，行經
      新北市○○區○○路○○號行駛時，適有被告（訴外人陳昭賢）
      未依道路交通法規將系爭小客車停放於合法之停車格，而
      違規於紅線停車，原告閃避不及撞擊被告之系爭小客車，
      致原告甲○○受有右側鎖骨遠端骨折合併脫位、原告乙○受
      有前額擦傷之傷害、系爭客貨車全毀」等內容，核與上開
      診斷證明書所載病名「右側鎖骨骨折」之傷害相符，且醫
      師囑言「103-4-24入院」之日期亦與另案民事判決所涉車
      禍時間相仿，堪認上訴人所稱之車禍即為另案民事判決之
      車禍事件，而該民事判決業已認定車禍之發生肇因於訴外
      人陳昭賢違規停車及被上訴人駕駛之貨車故障、操控失當
      所致，上訴人復未能提出證據證明被上訴人係故意造成上
      開車禍使其受傷，或被上訴人有經常對上訴人為暴力行為
      等情，故上訴人此部分辯解，委無足取。
（四）綜上，兩造婚後，上訴人長期對被上訴人出言不遜，或揚
      言離婚、殺害被上訴人父母，嚴重損害被上訴人之人格尊
      嚴，逐漸對上訴人失去信賴及感情，並參兩造婚後未共同
      生活，且於本件互為訴請離婚等情，堪認兩造均無維持婚
      姻之意欲，難期兩造能繼續經營和諧幸福之婚姻生活，堪
      認兩造間婚姻已生重大破綻而無回復之可能，構成難以維
      持婚姻之重大事由，且上訴人就離婚事由之可責程度重於
      被上訴人，揆諸首揭說明，被上訴人依民法第1052條第2
      項規定請求離婚，即屬有據。又被上訴人主張依民法第10
      52條第1項第3款、第2項規定，請求離婚，係於同一訴訟
      程序，以單一聲明，請求法院就其多數請求權為同一目的
      之判決，為訴之重疊合併或競合合併，本院既認其依民法
      第1052條第2項規定請求離婚為有理由，即無庸就同條第1
      項第3款請求事由再為審酌，附此敘明。
（五）至上訴人反請求離婚部分，上訴人就被上訴人婚後有暴力
      行徑乙情未能舉證以實其說，且查兩造婚姻關係所生之破
      綻，上訴人之可歸責程度顯高於被上訴人，業如前述，揆
      諸首揭說明，上訴人自不得向責任較輕之被上訴人請求離
      婚，始符公平。從而，上訴人依民法第1052條第2項規定
      ，請求離婚，為無理由。
七、有關夫妻剩餘財產分配部分：
（一）按「法定財產制關係消滅時，夫或妻現存之婚後財產，扣
      除婚姻關係存續所負債務後，如有剩餘，其雙方剩餘財產
      之差額，應平均分配。但下列財產不在此限：因繼承或
      其他無償取得之財產。慰撫金。」，民法第1030條之1第
      1項定有明文。次按「夫妻現存之婚後財產，其價值計算
      以法定財產制關係消滅時為準。但夫妻因判決而離婚者，
      以起訴時為準」，民法第1030條之4第1項亦有明文。查兩
      造於000年0月0日結婚，婚後並未以契約訂立夫妻財產制
      ，依民法第1005條規定應以法定財產制為夫妻財產制。又
      因本件離婚判決致法定財產制關係消滅，依上開規定，上
      訴人自得請求夫妻剩餘財產差額之分配，並以起訴時之10
      7年8月23日（見原審卷第15頁）作為兩造剩餘財產範圍及
      價值計算之時點。
（二）又兩造合意就系爭泰國不動產以外之財產，均不列入兩造
      婚後財產為分配（見本院卷第574頁），則兩造所爭執者
      為系爭泰國不動產是否屬於被上訴人之婚後財產。
　１、按當事人主張有利於己之事實者，就其事實有舉證之責任
      ，民事訴訟法第277條前段定有明文。又稱消費借貸者，
      於當事人間必本於借貸之意思合致，而有移轉金錢或其他
      代替物之所有權於他方之行為，始得當之，是當事人主張
      與他方有消費借貸關係存在者，自應就該借貸意思互相表
      示合致及借款業已交付之事實負舉證之責任。
　２、查證人丁○○於本院證稱：被上訴人在泰國有兩間房子，是
      伊拿錢給他買的；被上訴人跟伊說要在泰國買房子，伊說
      好；頭期款即陸續寄給被上訴人，因為房子還沒有蓋好，
      被上訴人告訴伊需要交多少錢，伊就寄多少錢給被上訴人
      ；房子完全蓋好的時候，（被上訴人）跟伊要尾款435萬
      元，伊一時拿不出這麼多錢，就跟太太（即證人丙○○○）
      拿伊居住的新北市○○區○○街的房子向國泰世華銀行抵押借
      款，把錢寄給被上訴人，總金額伊不記得了；購買房子的
      錢都是伊出的，房子登記在被上訴人名下；是被上訴人跟
      伊說要在泰國買房子；因為○○的房子係伊太太名字，須由
      伊太太帶資料去辦理，所以伊請太太準備好全部資料後去
      銀行辦理，伊請銀行把貸款的錢寄去國外給兒子，銀行說
      不能直接寄到國外去，所以伊就把錢轉到伊在日盛銀行的
      帳戶裡，被上訴人跟伊說銀行跑來跑去太辛苦，叫伊拜託
      上訴人寄到泰國去給被上訴人，所以伊從日盛銀行把這筆
      錢寄到上訴人○○的帳戶裡，上訴人再匯款到泰國去；因被
      上訴人說伊年紀大了，跑來跑去太辛苦，上訴人可以協助
      伊，伊想被上訴人跟上訴人已經溝通好了，所以伊信任上
      訴人；除了尾款外，其他的錢伊都是匯到被上訴人的帳戶
      裡，上訴人怎麼把錢匯到泰國，伊不清楚了；伊因兒子要
      在泰國買房子，伊要送他房子，所以就貸款匯錢給他；伊
      手上還有錢，貸款慢慢還掉就好；被上訴人有講過要帶伊
      及伊太太去泰國住，但伊等不會去，伊等自己在臺灣有房
      子等語（見本院卷第331至334頁）。證人即被上訴人母親
      丙○○○於本院證稱：伊知道被上訴人在泰國有房產，是伊
      先生告訴伊被上訴人在泰國買房子，伊就說好阿，錢是由
      伊先生在處理；○○的房子是伊名字，該房子有向國泰世華
      銀行借款用以支付泰國房屋的尾款；伊先生跟伊說泰國房
      子是被上訴人要買的；購買泰國房子的錢是伊先生出的；
      伊不清楚泰國房產的總價，是被上訴人去付的，錢是伊先
      生匯給被上訴人的；伊與先生要幫被上訴人買房子，但是
      沒有這麼多現金，所以才去辦貸款，這筆錢是伊與先生要
      送給被上訴人的；貸款是每個月分期還款等語（見本院卷
      第335至337頁）。經核證人丁○○、丙○○○之證詞互核一致
      ，且與被上訴人提出之國泰世華商業銀行貸款契約書、匯
      款單據等件（見本院卷第85至91、362至376頁）相符，足
      證被上訴人與丁○○間就系爭泰國不動產確有贈與法律關係
      存在。
　３、上訴人雖主張系爭泰國不動產為其所購，分別於104年8月1
      9日、同年10月6日以信用卡支付價款泰銖16萬元、8萬元
      ，並於105年5月25日向丁○○借款435萬元，以其中410萬元
      結匯泰銖439萬4,426.58元匯至其泰國帳戶，再於105年6
      月5日分別提領泰銖8萬480元、6萬5,520元及匯款泰銖423
      萬8,000元至被上訴人帳戶以支付價款；嗣因被上訴人將
      桃園房屋出售價款贈與伊，伊還款250萬元予丁○○等語，
      並提出中國信託銀行存款交易明細、買匯水單、泰國帳戶
      明細及匯款單、信用卡消費明細表、對話紀錄截圖等件為
      證（見原審卷第357頁，本院卷第290至292、540至550、4
      14至416、408頁)。惟查上開匯款單據僅能證明丁○○曾於1
      05年5月25日匯款435萬元予上訴人，上訴人將其中410萬
      元結匯成泰銖後，匯款泰銖423萬8,000元至被上訴人帳戶
      ，及上訴人於106年5月2日匯款250萬元予丁○○等事實，而
      匯款原因眾多，無從僅憑上開匯款而認上訴人與丁○○間存
      有消費借貸之法律關係；且觀兩造間之對話紀錄，被上訴
      人雖向上訴人表示：「本來答應給妳兩百」、「我決定給
      妳五百萬」、「這是我對妳的愛，美人胚」等語（見本院
      卷第408頁），然無前後文，亦未約定款項來源、履行期
      限等，難認被上訴人確有將出售桃園房地所得價款中之50
      0萬元贈與上訴人之真意；況上訴人曾向被上訴人表示：
      「當然您桃園○○路，您一直賣不掉，有客戶跟您出價700
      萬也付了斡旋10萬！我就告訴您，不要賣，我自己回台灣
      賣，您也說超過賣超過700萬的錢是要給我…」等語（見本
      院卷第436頁），顯與上訴人主張被上訴人允諾贈與賣屋
      所得價款中500萬元乙節不符，難認兩造間就該500萬元有
      贈與之合意；另證人丁○○於本院證稱：上訴人沒有跟伊借
      錢，伊匯給上訴人的錢是伊貸款給被上訴人買房子的錢；
      上訴人於106年5月2日匯款250萬元給伊，是被上訴人事先
      有跟伊講，他把桃園的房子賣掉了，這筆錢是要孝順伊的
      ，伊罵被上訴人說你把房子賣了，怎麼只給我250萬元等
      語（見本院卷第332至333頁），益證上訴人與丁○○間並無
      消費借貸法律關係存在，上訴人所匯予丁○○之250萬元亦
      非償還對丁○○之借款，上訴人就其與丁○○間具有消費借貸
      意思表示合致、清償期及其他借貸約定細項等事實，均未
      能舉證以實其說，故上訴人主張系爭泰國不動產為其向丁
      ○○借款所購云云，自無足採。　
　４、又上訴人雖主張其提領泰銖8萬480元、6萬5,520元及刷卡
      泰銖16萬元、8萬元以支付系爭泰國不動產價金等情，惟
      上訴人陳述其給付系爭泰國不動產價金之總金額為泰銖46
      2萬4,000元（計算式：160,000＋80,000＋80,480＋65,520＋4
      ,238,000＝4,624,000），核與系爭泰國不動產總價款泰銖
      534萬4,308元（含稅金及其他費用，見本院卷第57至59、
      310至312、354至356頁，計算式：2,230,200＋29,326＋200
      ＋19,116＋17,700＋3,100＋1,000＋2,959,600＋35,794＋200＋22
      ,832＋21,140＋3,100＋1,000＝5,344,308）顯不相符，而上
      訴人就其餘款項泰銖72萬308元（計算式：5,344,308－4,6
      24,000＝720,308）究係如何給付？及為何將系爭泰國不動
      產登記於被上訴人名下？其與被上訴人間就系爭泰國不動
      產存在何法律關係？均未見上訴人說明及舉證。反觀被上
      訴人就系爭泰國不動產之買賣價款、已付款項、應付擔之
      稅金及其他費用，以及應給付之總價款，並將泰銖換算成
      新臺幣之金額等情，均為詳細清楚之說明（見本院卷第51
      5至516頁），堪認被上訴人主張系爭泰國不動產係由丁○○
      出資，而由其本人所購買，僅委由上訴人協助處理相關款
      項之匯兌或繳付等情，較為可採。
　５、上訴人又主張於104年10月2日丁○○第一次匯款前，即已支
      付訂金、簽約金等，故系爭泰國不動產非丁○○購買贈與被
      上訴人云云。惟查丁○○與被上訴人間存有贈與系爭泰國不
      動產之合意，已如前述，丁○○嗣分別匯款予被上訴人、上
      訴人總計610萬元（見本院卷第362、366、374至376頁，
      計算式：1,000,000＋500,000＋4,350,000＋250,000＝6,100,
      000），已超過系爭泰國不動產所應給付之總價，自包含
      其第一次匯款前由被上訴人或上訴人墊付之款項，是系爭
      泰國不動產之價款確由丁○○所給付，上訴人前揭主張，難
      認可採。至上訴人主張丁○○匯款時間與被上訴人付款時間
      不完全吻合，不能認係贈與云云，惟查系爭泰國不動產非
      丁○○所購買，而係丁○○出資予被上訴人購買，則被上訴人
      收受丁○○贈與之款項後，其如何支付購買系爭泰國不動產
      之各期款項，並不影響丁○○贈與資金予被上訴人購買系爭
      泰國不動產之性質。另上訴人所指丁○○匯款金額超過系爭
      泰國不動產購屋款乙節，被上訴人陳稱該超過房屋價金之
      款項係用於裝潢等語，此與一般常情並無違悖，應堪採信
      。
　６、綜上，系爭泰國不動產為被上訴人於婚姻關係存續中無償
      取得之財產，依民法第1030條之1第1項第1款規定，不得
      列入被上訴人現存之婚後財產，故被上訴人辯稱上訴人不
      得請求分配系爭泰國不動產等語，洵屬有據。上訴人請求
      被上訴人給付245萬105元，為無理由。
八、綜上所述，被上訴人依民法第1052條第2項規定，請求判准
    兩造離婚，為有理由，應予准許。原審就上開應准許部分，
    為被上訴人勝訴之判決，尚無不合。上訴意旨指摘原判決不
    當，求予廢棄改判，為無理由，應予駁回。另上訴人於本院
    依民法第1052條第2項及第1030條之1第1項規定，反請求離
    婚；被上訴人應給付245萬105元及本判決確定翌日起至清償
    日止，按週年利率5％計算之利息，均無理由，應予駁回。
九、本件事證已臻明確，兩造其餘攻擊、防禦方法及所提證據，
    經審酌後認與判決結果不生影響，爰不予逐一論列。又上訴
    人聲請函詢振興醫院通報家暴中心之紀錄，以證明被上訴人
    有家暴行徑，然上訴人所受傷害為車禍事故造成，業如前述
    ；而上訴人聲請調閱兩造104年4月迄今之出境紀錄，以證明
    被上訴人並無於泰國置產之念頭，核其待證事實並不足以影
    響本件判決之結果，自無調查之必要，併此敘明。
十、據上論結，本件上訴及反請求，均無理由，依家事事件法第
    51條、民事訴訟法第449條第1項、第78條，判決如主文。
中　　華　　民　　國　　109 　年　　4 　　月　　1 　　日
                  家事法庭　
　　　　　　　　　　  審判長法　官  張靜女
　　　　　　　　　　        法　官  曾部倫
  　　　　　　　　　        法　官  丁蓓蓓
正本係照原本作成。
如不服本判決，應於收受送達後20日內向本院提出上訴書狀，其
未表明上訴理由者，應於提出上訴後20日內向本院補提理由書狀
（均須按他造當事人之人數附繕本）上訴時應提出委任律師或具
有律師資格之人之委任狀；委任有律師資格者，另應附具律師資
格證書及釋明委任人與受任人有民事訴訟法第466 條之1第1項但
書或第2項（詳附註）所定關係之釋明文書影本。如委任律師提
起上訴者，應一併繳納上訴審裁判費。
中　　華　　民　　國　　109 　年　　4 　　月　　1 　　日
  　　　　　　　　　　　　　書記官  余姿慧
附註：
民事訴訟法第466條之1（第1項、第2項）：
對於第二審判決上訴，上訴人應委任律師為訴訟代理人。但上訴
人或其法定代理人具有律師資格者，不在此限。
上訴人之配偶、三親等內之血親、二親等內之姻親，或上訴人為
法人、中央或地方機關時，其所屬專任人員具有律師資格並經法
院認為適當者，亦得為第三審訴訟代理人。